臺灣高等法院臺中分院刑事判決　　　　　　　　　九十二年度上訴字第二六號
　　上　訴　人
　　即　被　告　丑○○
　　　　　　　　己○○
　　　　　　　　壬○○
　　右三人共同
　　選任辯護人　洪松林
　　上　訴　人
　　即　被　告　甲○○○包工業
　　代　表　人　己○○
　　上　訴　人
　　即　被　告　乙○○○包工業
　　代　表　人　庚○○
　　上　訴　人
　　即　被　告　鑫煌營造有限公司
　　代　表　人　辛○○
　　上　訴　人
　　即　被　告　子○○○包工業
　　代　表　人　丑○○
　　上　訴　人
　　即　被　告　戊○○○包工業
　　代　表　人　壬○○
　　上　訴　人
　　即　被　告　丁○○○○工業
　　代　表　人　癸○○
右上訴人等因違反政府採購法案件，不服臺灣台中地方法院九十年度訴字第二七四七
號中華民國九十二年八月二十一日第一審判決（起訴案號：臺灣台中地方法院檢察署
九十年度偵字第九九三六、一五二三七、一九四一七號），提起上訴，本院判決如左
：
      主  文
上訴駁回。
丑○○、己○○各緩刑肆年；壬○○緩刑參年。
      事實及理由
一、本案經本院審理結果，認第一審判決認事用法及量刑均無不當，應予維持，並引
    用第一審判決書記載之事實、證據及理由（如附件二） 。
二、上訴人即被告己○○、丑○○、壬○○之選任辯護人具狀聲請本院調查如原判決
    附表所示十六件工程，依政府採購法之規定，是否只有一家廠商參與投標即可決
    標？該十六件工程以發包當時而言，是否屬於偏僻及施作不易之工程？各該工程
    實際決算數額若干？經本院函詢台中縣大雅鄉公所，固據該所覆稱：「一、：：
    ：依據政府採購法第十八條之規定：『本法所稱限制性招標，指不經公告程序，
    邀請二家以上廠商比價或僅邀請一家廠商議價』，故採限制性招標，只要有一家
    以上廠商投標且其標價在底價內，即可決標。該十六件工程，本所採限制性招標
    ，皆是邀請三家比價。二、又『於發包當時是否屬於偏僻及施作不易之工程』及
    『工程實際決算數額多少』，經本所查明後詳如附件（按即本判決之附件一）」
    等語，有台中縣大雅鄉公所函及其附件可稽（本院卷第九十六至九十八頁），惟
    上開十六件工程既均經大雅鄉公所邀請三家廠商比價，即與「是否只有一家廠商
    參與投標即可決標」無涉，且該十六件工程依大雅鄉公所函覆結果，其中雖有九
    件於發包當時係屬於偏僻及施作不易之工程，以及各該工程之「實際決算數額」
    併經函覆各詳如本判決附件一所示，然該九件工程縱於發包當時係屬偏僻而施作
    不易之工程，及其「實際決算數額」各如本判決附件一所示，亦無從資以認定被
    告己○○、丑○○、壬○○等三人承包各該工程確無絲毫利潤，或在投標前即預
    知承包各該工程確無利潤可言，倘謂彼等在投標前即預知承包各該工程確無利潤
    ，而竟仍願違法故予圍標，又豈無悖理違情之處？上開台中縣大雅鄉公所函不足
    採為有利於被告之證據，實不待贅言，況本件關於被告等意圖影響決標價格及獲
    取不當利益，而借牌圍標工程，以契約、協議以外方式之合意，使廠商不為價格
    之競爭等事實，業據上訴人丑○○、壬○○、及同案被告呂正昌、劉益禎、吳文
    毅、張勝彥分別於法務部調查局台中縣調查站調查時、或於檢察官偵查中供承在
    卷，（第九九三六號偵查卷第三十三至三十五頁、第七十七至八十二頁、第九十
    二至九十四頁、第一二六、一二七頁、第一二八至一三０頁、第一四七至一五一
    頁、第二０五至二０八頁、第二一０至二一二頁、第二二二至二三０頁、第二三
    八、二三九頁），並據被告丑○○、己○○、壬○○、庚○○（乙○○○包工業
    ）、癸○○（丁○○○○工業）、辛○○（鑫煌營造有限公司代表人）於本院審
    理中坦承不諱，且上訴人己○○、丑○○、同案被告張勝彥、張慶文、陳逢耀、
    及證人陳金隆，經法務部調查局為測謊鑑定結果：「關於彼等否認借牌圍標工程
    之問題，經測試均呈情緒波動反應，研判有說謊。」亦有鑑定通知書附卷可參（
    第九九三六號偵查卷第二０二之一頁），事證至臻明確，此外上訴人等在本院復
    未提出其他有利之證據及辯解，其上訴意旨均以原審量刑過重云云，分別指摘原
    判決不當，非有理由，應予駁回。
三、查被告己○○、丑○○、壬○○均未曾受有期徒刑以上刑之宣告，各有臺灣高等
    法院被告全國前案紀錄表附卷可稽，於本院審理中已就所為犯行坦承不諱，並深
    表悔悟，歷經本件偵審程序之教訓並受罪刑之宣告後，當知警惕，諒無再犯之虞
    ，本院認其所受之宣告刑，以暫不執行為適當，爰分別對被告己○○、謝忠信各
    宣告緩刑四年，對被告壬○○宣告緩刑三年，以勵自新。
四、據上論斷，應依刑事訴訟法第三百七十三條、第三百六十八條，刑法第七十四條
    第一款，判決如主文。
本案經檢察官丙○○到庭執行職務。
中      華      民      國      九十三      年      四    月   十五    日
                                    臺灣高等法院臺中分院刑事第十庭
                                          審判長法  官  林  照  明
                                                法  官  王      銘
                                                法  官  林  清  鈞
右正本證明與原本無異。
如不服本判決應於收受送達後十日內向本院提出上訴書狀，其未敘述上訴之理由者並
得於提起上訴後十日內向本院補提理由書（均須按他造當事人之人數附繕本）。
                                                書記官    錫  彬
中      華      民      國      九十三   年       四      月    二十    日
                                                                        Ｉ
